【裁判字號】    99,行商訴,129
【裁判日期】    991230
【裁判案由】    商標評定
【裁判全文】
智慧財產法院行政判決
                                   99年度行商訴字第129號
                                     99年12月9日辯論終結
原      告  日商‧可洛米哈特斯日本公司（CHROME HEARTS JA
                          PA.
代  表  人  理察‧史塔克（Ri.
訴訟代理人  徐偉律師
            陳志隆律師
被      告  經濟部智慧財產局
代  表  人  王美花（局長）住同上
訴訟代理人  陳盈竹
參  加  人  王淑芳
上列當事人間因商標評定事件，原告不服經濟部中華民國99年5
月13日經訴字第09906056490 號訴願決定，提起行政訴訟，並經
本院裁定命參加人獨立參加本件之訴訟，本院判決如下：
    主  文
原告之訴駁回。
訴訟費用由原告負擔。
    事實及理由
一、事實概要：
    案外人崔澤厚前於民國95年4 月20日以「CH圖」商標，指定
    使用於商標法施行細則第13條所定商品及服務分類表第6 類
    之「金屬釘，門栓，門把，門環，門鉤，門扣，金庫，保險
    箱，鑄像，金屬製之裝飾品，金屬製廣告牌、指示牌，金屬
    製工具箱」商品，向被告原處分機關經濟部智慧財產局申請
    註冊，嗣申准將申請權轉讓予參加人王淑芳，並據被告審查
    ，准列為註冊第1234077 號商標（權利期間自95年11月1 日
    起至105 年10月31日止）。其後，原告以該商標之註冊有違
    商標法第23條第1 項第12款、第13款及第14款規定，以註冊
    第1204576 號及第1204827 號「CH plus Design」商標（下
    稱據以評定商標，如附圖2 所示）對之申請評定。案經被告
    審查，核認該商標之註冊並未違反前揭規定，於98年11月25
    日以中台評字第960054號商標評定書為「申請不成立」之處
    分。原告不服，提起訴願，經經濟部99年5 月11日經訴字第
    09906056490 號訴願決定駁回，原告仍不服，遂向本院提起
    行政訴訟。
二、原告之主張：
  (一)原告之CHROME HEARTS 品牌係創立於西元1989年，其設計銷
    售之商品廣至珠寶銀飾、鐘錶配件、眼鏡、皮件、服飾、家
    具、飾品配件、玻璃器皿、玩偶、雪茄配件......等。早自
    89年起原告即以其系列商標中之多件商標圖樣，陸續於國內
    申請及取得商標之註冊。原告之前手美商‧可洛米哈特斯公
    司（下稱美商‧可洛米哈特斯公司）並自西元1990年起陸續
    於世界多國申請及獲准相關商標之註冊，其註冊之商品或服
    務範圍，廣及「化妝品、珠寶、項鍊、手鐲、手提包、皮包
    、衣服、靴鞋」等；亦不惜巨資，印製精美產品型錄，且長
    期持續於國內及世界各國暢銷雜誌上刊登廣告，及與其他知
    名品牌合作。因原告商品之獨特質感，深受消費者喜愛，包
    括我國、香港地區、日本及歐美各地國際知名影歌星及時尚
    設計師、名人世家子弟皆佩帶或穿著據以評定商標系列商品
    ，或公開表示衷情於該系列商標商品，並引發相關討論及仿
    效。而國內及世界各大報章雜誌對其商品亦爭相報導介紹及
    作平面展示。為服務國內之愛用者及收藏家，原告於數年前
    即開始計畫在國內開設分店，並於西元2005年9 月間赴國內
    探尋適合店面，同時於接受蘋果日報訪談時對外公布此一訊
    息。嗣於西元2007年7 月間在精品名店匯集之中山北路老爺
    大酒店開設台北分店，以CHROME HEARTS 系列商標為標識及
    商店設計，其盛大之開幕吸引政商名流及藝人共襄盛舉，多
    家著名之雜誌報社亦前來採訪報導，足見原告之CHROME
    HEARTS系列商標於國內早已建立極高之知名度，其眾商品中
    之銀飾品並被消費者及媒體稱之為「銀飾界的帝王」或「銀
    飾界的LV」。由此足知，原告之CHROME HEARTS 系列商標於
    系爭商標申請註冊前已為著名商標，參加人以與之近似之系
    爭商標申請註冊，顯欲攀附CHROME HEARTS 商標之優良商譽
    及口碑，企圖獲取不當之利益，倘准許系爭商標之註冊，將
    使相關消費者對其商品之產製者產生混淆誤認之虞，進而減
    損原告系列商標之識別性及信譽，系爭商標之註冊自已違反
    商標法第23條第1 項第12款之規定。
  (二)參加人之夫崔澤厚係於西元1994年至1998年間受僱於美商‧
    可洛米哈特斯公司，對其各式商標及設計知之甚稔。美商‧
    可洛米哈特斯公司於西元1998年間發現該公司用以協助製造
    手工珠寶之多件模具於崔君監督下失蹤，經調查後，於西元
    2000年1 月20日向美國加州中區地方法院控告參加人及崔君
    侵害其商標權及著作權，且構成不公平競爭。該案於同年3
    月20日經法院作出美商‧可洛米哈特斯公司勝訴之判決，判
    定參加人及崔君對CHROME HEARTS 系列商標知之甚詳，原告
    之CHROME HEARTS 商標為著名商標，及參加人等2 人係明知
    且惡意仿製銷售標有相同或近似CHROME HEARTS 系列商標並
    仿冒CHROME HEARTS 享有著作權之商品設計之仿品，其行為
    已構成對CHROME HEARTS 商標權及著作權之侵害，並構成不
    公平競爭。然參加人及崔君於返回國內後，竟進一步惡意竊
    取原告等苦心戮力經營之成果，設立「康哈特國際有限公司
    」（「康哈特」顯即為原告公司名稱及商標「CHROME
    HEARTS 」 之音譯），並以完全相同於原告之CHROME
    HEARTS系列商標圖樣向原處分機關申請商標之註冊，幸原告
    之商標早於國內註冊，方未得逞。惟參加人等猶未罷手，復
    進一步以渠等及十字天堂國際有限公司（即原康哈特國際有
    限公司）名義申請近似於原告商標之註冊，且其所販售之商
    品樣式亦多與原告已取得著作權登記之商品設計雷同，原告
    遂於94年間對參加人等2 人提起商標及著作權侵害之告訴在
    案。系爭商標之圖樣設計完全相同於原告之「CH plus
    Design」商標，且兩造商標係用於相同或類似之商品。是以
    ，參加人因其夫身為美商‧可洛米哈特斯公司之前員工，熟
    知原告之全系列商標，竟仿冒其商品設計，並以相同於原告
    系列商標之系爭商標圖樣申請註冊，其意圖仿製原告品牌之
    惡意甚明，且顯易使消費者產生混淆誤認之虞。又原告於參
    加人王淑芳之丈夫及事業共同經營人崔澤厚任職原告美國總
    公司期間，確實已開始使用據以評定「CH plus Design」商
    標於第6 類之「金屬製門把、金屬製門轉環、金屬製抽屜把
    手」等商品上。該等商品之製造模具及成品上明顯標刻有當
    時使用之年份即西元1994、西元1995及西元1996及據以評定
    「CH plus Design 」 商標，並隨同家具陳列於原告之美國
    分店，供消費者觀看及購買。參加人之夫崔澤厚係於西元
    1994至西元1998年間任職於CHROME HEARTS ，此為參加人所
    不爭。崔澤厚於原告美國公司任職期間擔任監督產品生產及
    裝船之職位，使其對所有原告製造、銷售、運送之商品及所
    標示之商標均知之甚詳，包括前述據以評定「CH plus
    Design」商標及標有該商標之家具用金屬附件商品。是以，
    參加人以其為崔澤厚之妻及事業共同經營人，對原告之前述
    據以評定商標顯為熟知，竟以完全相同之系爭商標申請註冊
    ，指定使用於相同或類似之第6 類商品，顯有致相關消費大
    眾對商品之產製者產生混淆誤認之虞，並進而減損原告據以
    評定商標識別性、信譽，顯已違反商標法第23條第1 項第14
    及12款之規定。
  (三)聲明：撤銷訴願決定及原處分，並命被告為系爭商標評定成
    立之處分。
三、被告之主張：
  (一)按商標法第50條第1項規定：「商標之註冊違反第23條第1項
    或第59條第4項規定之情形者，利害參加人或審查人員得申
    請或提請商標專責機關評定其註冊」，又同法第52條規定：
    「評定商標之註冊有無違法事由，依其註冊公告時之規定」
    。本件系爭註冊第01234077號「CH圖」商標係於95年11月1
    日公告註冊，其商標之評定核應適用92年11月28日修正施行
    之商標法。
  (二)有關系爭商標之註冊是否有商標法第23條第1項第12款規定
    之適用部分：
  1.按商標法第23條第1 項第12款本文規定：商標「相同或近似
    於他人著名商標或標章，有致相關公眾混淆誤認之虞，或有
    減損著名商標或標章之識別性或信譽之虞者」，不得註冊。
    經查，系爭註冊第1234077 號「CH圖」商標與原告據以評定
    之「CH plus Design」商標相較，二者圖樣均由以花體字呈
    現之外文「CH」所構成，固屬構成相同或高度近似之商標。
  2.惟前揭條款規定之適用，應以據以評定商標為著名商標或標
    章為必須具備要件。原告固主張其「CHROME HEARTS 」系列
    商標已臻著名，並謂系爭商標相同於其「CHROME HEARTS 」
    系列商標中之「CH plus Design」商標，應有商標法第23條
    第1 項第12款規定之適用云云，而系爭商標固亦如原告所稱
    與據以評定之「CH plus Design」商標構成相同或高度近似
    ，已如前述，惟按一商標之著名與否，應依證據認定之，尚
    不得逕以商標權人相關系列商標之著名性作為該商標著名與
    否之論據。是該據以評定之「CH plus Design」商標是否已
    為相關事業或消費者所普遍知悉而達著名之程度，仍應依該
    商標之相關使用證據認定之，尚難逕概括以「CHROME HEART
    S 」系列商標之知名程度，作為據以評定之「CH plus Desi
    gn」商標著名與否之論據。
  3.本件綜觀原告於評定階段所檢送之相關使用證據，可知原告
    等主要行銷使用者均為其「Chrome Hearts 」品牌（雖有部
    分報導或介紹內容將「Chrome Hearts 」簡稱為「CH」，惟
    究與以花體字呈現之據以評定「CH plus Design」商標圖樣
    有所不同，要難據此作為據以評定商標使用之論據），僅所
    檢送之少數資料可見其標示有據以評定「CH plus Design」
    商標之圖樣，然依該等有限之證據資料實難遽認於系爭商標
    95年4 月20日申請註冊前，據以評定之「CH plus Design」
    商標即經原告廣泛行銷使用，已廣為相關事業或消費者所熟
    知，而為一著名商標。是縱系爭商標相同或高度近似於該據
    以評定商標，亦難據此謂系爭商標之註冊有商標法第23條第
    1 項第12款規定之適用。
  (三)有關系爭商標之註冊是否有商標法第23條第1項第13款及第
    14款規定之適用部分：
  1.按商標法第23條第1 項第13、14款本文規定：商標「相同或
    近似於他人同一或類似商品或服務之註冊商標或申請在先之
    商標，有致相關消費者混淆誤認之虞者」及「相同或近似於
    他人先使用於同一或類似商品或服務之商標，而申請人因與
    該他人間具有契約、地緣、業務往來或其他關係，知悉他人
    商標存在者」，不得註冊。前揭條款規定之適用，應以兩造
    商標指定或先使用之商品／服務構成相同或類似為必須具備
    要件。
  2.查系爭商標所指定使用之「金屬釘，門栓，門把，門環，門
    ，門扣，金庫，保險箱，鑄像，金屬製之裝飾品，金屬製
    廣告牌、指示牌，金屬製工具箱」商品，與據以評定註冊第
    1204576 號及第1204827 號「CH plus Design」商標所分別
    指定使用之「皮包、手提袋、手提箱、背包、背囊、皮夾、
    ......」及「男女服裝、襯衫、T 恤、靴鞋、帽子、圍巾、
    ......」等商品相較，一為布置、裝飾於空間之家具、門窗
    用金屬附件等家飾相關商品，一為服飾及皮包等相關商品，
    二者之性質、用途、功能均不相同，於產製者、行銷管道及
    販賣場所等亦有區別，依一般社會通念及市場交易情形，應
    非屬類似之商品，系爭商標之註冊自難謂有商標法第23條第
    1 項第13款規定之適用。
  3.又依原告所檢送之證據資料觀之，除評定附件6 之美國註冊
    資料（指定使用於手鐲、項鍊等珠寶首飾商品）上載有於西
    元1992年首次作為商業使用外，僅於幾紙圖片中之金屬戒指
    、項鍊等首飾與衣帽等商品及原告公司網頁與部分廣告之背
    景上出現有據以評定「CH plus Design」商標之外文「CH」
    圖樣，且多無使用日期可稽，已如前述。至原告雖主張據以
    評定商標有使用於「金屬製裝飾品、門、指示牌、木製裝飾
    品、木製門（窗）框... 」等商品，惟其所檢送相關商品之
    廣告、照片等使用證據上，或係雕刻一串文字，或僅有類似
    十字圖形之裝飾物，皆未見有據以評定之「CH plus Design
    」商標圖樣，且亦多未見有使用日期之揭示。是依原告所檢
    送之相關證據資料，至多亦僅可認據以評定商標於系爭商標
    申請註冊之95年4 月20日前有先使用於金屬首飾、衣帽等商
    品之事實，而該等商品與系爭商標所指定使用之「金屬釘，
    門栓，門把，門環，門鉤，門扣，金庫，保險箱，鑄像，金
    屬製之裝飾品，金屬製廣告牌、指示牌，金屬製工具箱」商
    品相較，一為人體用衣帽飾物，一為布置、裝飾於空間之家
    具、門窗用金屬附件等家飾相關商品，二者之性質、用途、
    功能均不相同，於產製者、行銷管道及販賣場所等亦有區別
    ，依一般社會通念及市場交易情形，亦非屬類似之商品，系
    爭商標之註冊自亦難謂有商標法第23條第1 項第14款規定之
    適用。
  (四)綜上論述，被告核認系爭商標之註冊並未違反商標法第23條
    第1 項第12款、第13款及第14款規定，所為「申請不成立」
    之處分，洵無違誤。
  (五)聲明：駁回原告之訴。
四、參加人之主張：
    參加人未於準備程序到場，亦未提出書狀或作何聲明。
五、本件之爭點：
    據以評定商標與系爭商標是否構成相同或近似，系爭商標之
    註冊有無違反商標法第23條第1 項第12款、第14款註冊之事
    由。
六、本院得心證之理由：
  (一)商標法第50條第1 項規定：「商標之註冊違反第23條第1 項
    或第59條第4 項規定之情形者，利害關係人或審查人員得申
    請或提請商標專責機關評定其註冊」，又同法第52條規定：
    「評定商標之註冊有無違法事由，依其註冊公告時之規定」
    。本件系爭註冊第01234077號「CH圖」商標係於95年11月1
    日公告註冊，其商標之評定核應適用92年11月28日修正施行
    之商標法。
  (二)關於系爭商標之註冊是否有商標法第23條第1 項第12款規定
    之適用乙節：
  1.按商標法第23條第1 項第12款規定所稱著名，係指有客觀證
    據足以認定該商標或標章已廣為相關事業或消費者所普遍認
    知者，商標法施行細則第16條定有明文。而著名商標之認定
    時點，商標法第23條第2 項明定以申請時為準，亦即據以評
    定商標是否著名，應以系爭商標申請時點作為判斷基準。
  2.系爭註冊第1234077 號「CH圖」商標與原告據以評定之「CH
    plus Design 」商標相較，二者圖樣均由以花體字呈現之外
    文「CH」所構成，固屬構成相同或高度近似之商標。惟關於
    據以評定商標於系爭商標95年4 月20日申請註冊前是否已臻
    著名乙節，原告固主張其「CHROME HEARTS 」系列商標已臻
    著名，並謂系爭商標相同於其「CHROME HEARTS 」系列商標
    中之「CH plus Design」商標，應有商標法第23條第1 項第
    12款規定之適用云云。然按一商標之著名與否，應依證據認
    定之，尚不得逕以商標權人相關系列商標之著名性作為該商
    標著名與否之論據。是該據以評定之「CH plus Design 」
    商標是否已為相關事業或消費者所普遍知悉而達著名之程度
    ，仍應依該商標之相關使用證據認定之，尚難逕概括以「
    CHROME HEARTS 」系列商標之知名程度，作為據以評定之「
    CH plus Design」商標著名與否之論據。況按所謂著名之商
    標或標章，係指有客觀證據足以認定該商標或標章已廣為相
    關事業或消費者所普遍認知者，現行商標法施行細則第31條
    及第16條均定有明文。另按商標是否著名，應以國內消費者
    之認知為準，而國內消費者得普遍認知該商標之存在，通常
    固係因其在國內廣泛使用之結果。惟商標縱使未在我國使用
    或在我國實際使用情形並不廣泛，若未有客觀證據顯示，該
    商標於國外廣泛使用所建立的知名度已到達我國者，仍難認
    定該商標為著名。
  3.本件綜觀原告於評定階段所檢送之相關使用證據，其中：附
    件6 、32及33為原告系列商標在國外之註冊資料，均僅為靜
    態之權利取得，雖由附件6 據以評定「CH plus Design」商
    標在美國註冊資料之內容可知，該商標於西元1992年即有於
    商業上使用之事實（first use in commerce ），惟其行銷
    使用情形仍待進一步證據資料佐證，並無證據證明據以評定
    商標於國外已廣泛使用建立知名度並到達我國，自難憑此認
    定該商標為著名。附件21為美國時尚設計大獎之簡介及歷年
    得獎名單等，由其內容僅可知CHROME HEARTS 曾於西元1992
    年獲頒「Acessory Designer of the year 」，尚難知悉據
    以評定商標之使用情形如何；附件7 、9 及20之商品照片及
    目錄中雖有部分項鍊、手鍊、袖扣等金屬製首飾、配件及衣
    帽等商品上可見標示有據以評定「CH plus Design」商標之
    圖樣，惟除其數量有限，且多無日期可稽外，其中於衣服商
    品上之標示方式，係將外文「CH」與其他圖案共同印製於整
    件衣服上，實易予人有裝飾圖案之印象；附件8 原告網站首
    頁雖可見有據以評定商標圖樣之外文「CH」，惟其係以淺色
    浮水印樣式之背景圖案呈現，且與其他圖案共同組成，易予
    人有單純網頁背景圖案之印象，甚至忽略其存在，另亦無相
    關資料可證明該網頁之實際刊載於網路上之日期；附件16至
    19、22至24、34至38及40之平面或電子媒體之廣告、介紹與
    報導及網路討論介紹資料等之內容，主要皆係針對「Chrome
    Hearts」品牌所為者，僅少數衣帽、戒指等商品及廣告圖片
    背景上可見有據以評定之「CH plus Design」商標之外文「
    CH」圖樣，且部分標示之方式予人有裝飾圖案之觀感，又部
    分之使用日期尚晚於系爭商標申請註冊日，至雖有部分報導
    介紹或討論內容，或有以「CH」作為「Chrome Hearts 」之
    簡稱，惟此與據以評定「CH plus Design」商標之圖樣外文
    「CH」係以花體字呈現者，仍屬有別，亦難據此作為據以評
    定商標使用之論據；附件25及39之相關銷售資料，均未見有
    據以評定「CH plus Design」商標之圖樣或相關記載，無法
    知悉其所銷售之商品是否標示有據以評定商標；其餘如宣誓
    書、參加人之前手崔澤厚任職原告美國總公司之預扣職工所
    得稅證書暨出缺勤紀錄表與支付崔君薪資之支票影本、美國
    法院判決影本、參加人及崔君之其他商標註冊申請案資料影
    本、參加人網站及店面等營業相關資料及兩造店面與商品照
    片比對資料影本等證據資料，則均與據以評定商標之使用無
    涉。另原告於訴願階段所檢送訴願附件6-1 之原告與其他廠
    商合作之報導及附件7 有關Yahoo!奇摩部落格網頁之報導資
    料，其日期皆在系爭商標申請日之後；而附件7 中有關原告
    受英國知名樂團邀約製作精品之報導，則僅提及「CHROME
    HEARTS」將發行該樂團相關商品，亦未見標示有或論及據以
    評定之「CH plus Design」商標。
  4.是以，綜合前揭證據資料可知，原告主要行銷使用者均為其
    「Chrome Hearts 」品牌，雖有部分報導或介紹內容將「Ch
    rome Hearts 」簡稱為「CH」，惟究與以花體字呈現之據以
    評定「CH plus Design」商標圖樣有所不同，要難據此作為
    據以評定商標使用之論據。且本件據以評定之「CH plus
    Design」商標並未與「Chrome Hearts 」商標經常一起併同
    使用，並未給予相關消費者二者有緊密關連之聯想，故據以
    評定商標並未證明即當然分享該「Chrome Hearts 」商標之
    知名度，是依原告所檢送之少數資料雖可見其標示有據以評
    定「CH plus Design」商標之圖樣，然依該等有限之證據資
    料實難遽認於系爭商標95年4 月20日申請註冊前，據以評定
    之「CH plus Design」商標即經原告廣泛行銷使用，已廣為
    相關事業或消費者所熟知，而為一著名商標。是縱系爭商標
    相同或高度近似於該據以評定商標，亦難據此謂系爭商標之
    註冊有商標法第23條第1 項第12款規定之適用。
  (三)關於系爭商標之註冊是否有商標法第23條第1 項第13款及第
    14款規定之適用部分：
  1.按商標「相同或近似於他人同一或類似商品或服務之註冊商
    標或申請在先之商標，有致相關消費者混淆誤認之虞者。」
    、「相同或近似於他人先使用於同一或類似商品或服務之商
    標，而申請人因與該他人間具有契約、地緣、業務往來或其
    他關係，知悉他人商標存在者。」不得註冊，分別為商標法
    第23條第1 項第13款及第14款所明定。上述各款規定之適用
    ，皆以兩造商標相同或近似及所（指定）使用者為同一或類
    似之商品/ 服務為要件。是若以近似於他人註冊或申請在先
    之商標文字申請註冊，所指定之商品復屬同一或類似，於交
    易時足致相關消費者對其商品之來源發生混淆誤認之虞者，
    始應否准其註冊。
  2.經查，系爭商標所指定使用之「金屬釘，門栓，門把，門環
    ，門鉤，門扣，金庫，保險箱，鑄像，金屬製之裝飾品，金
    屬製廣告牌、指示牌，金屬製工具箱」商品，與據以評定註
    冊第1204576 號及第1204827 號「CH plus Design」商標所
    分別指定使用之「皮包、手提袋、手提箱、背包、背囊、皮
    夾、......」及「男女服裝、襯衫、T 恤、靴鞋、帽子、圍
    巾、......」等商品相較，一為布置、裝飾於空間之家具、
    門窗用金屬附件等家飾相關商品，一為服飾及皮包等相關商
    品，二者之性質、用途、功能均不相同，於產製者、行銷管
    道及販賣場所等亦有區別，依一般社會通念及市場交易情形
    ，應非屬類似之商品，系爭商標之註冊自難謂有商標法第23
    條第1 項第13款規定之適用。
  3.又依原告所檢送之證據資料觀之，除評定附件6 之美國註冊
    資料（指定使用於手鐲、項鍊等珠寶首飾商品）上載有於西
    元1992年首次作為商業使用外，僅於幾紙圖片中之金屬戒指
    、項鍊等首飾與衣帽等商品及原告公司網頁與部分廣告之背
    景上出現有據以評定「CH plus Design」商標之外文「CH」
    圖樣，且多無使用日期可稽，已如前述。至原告雖主張據以
    評定商標有使用於「金屬製裝飾品、門、指示牌、木製裝飾
    品、木製門（窗）框... 」等商品，惟其所檢送相關商品之
    廣告、照片等使用證據上，或係雕刻一串文字，或僅有類似
    十字圖形之裝飾物，皆未見有據以評定之「CH plus Design
    」商標圖樣，且亦多未見有使用日期之揭示。是依原告所檢
    送之相關證據資料，至多亦僅可認據以評定商標於系爭商標
    申請註冊之95年4 月20日前有先使用於金屬首飾、衣帽等商
    品之事實，而該等商品與系爭商標所指定使用之「金屬釘，
    門栓，門把，門環，門鉤，門扣，金庫，保險箱，鑄像，金
    屬製之裝飾品，金屬製廣告牌、指示牌，金屬製工具箱」商
    品相較，一為人體用衣帽飾物，一為布置、裝飾於空間之家
    具、門窗用金屬附件等家飾相關商品，二者之性質、用途、
    功能均不相同，於產製者、行銷管道及販賣場所等亦有區別
    ，依一般社會通念及市場交易情形，亦非屬類似之商品。
  4.原告雖於本院審理時提出原證23金屬門把、金屬門環等商品
    之模具、成品之照片為證。細繹該照片雖可見「CH plus
    Design」之圖樣及標示有1994、1995、1996等字樣，惟該「
    CH plus Design」圖樣旁均Ｃ加上括弧，而衡諸常情，Ｃ為
    著作權之標示，是從原告所檢附金屬製抽屜把手的資料來看
    ，亦有可能係家具之裝飾圖案，是否為商標的使用，即有可
    疑。況前開標示有1994、1995、1996等字樣，是否即係當年
    度所製作販售？或該圖案是否即係自當年度使用？已非無疑
    ，在未有其他憑證可資勾稽下，實難遽以該標示即認原告係
    從該年度即有使用據以評定商標於金屬門把、金屬門環等商
    品，原告亦難證明其有於系爭商標申請註冊前先使用於「金
    屬釘，門栓，門把，門環，門鉤，門扣，金庫，保險箱，鑄
    像，金屬製之裝飾品，金屬製廣告牌、指示牌，金屬製工具
    箱」等商品。
  5.衡酌系爭商標與據以評定商標之雖然近似程度高，然兩造所
    指定之商品非屬同一或類似之商品，且依原告所提之證據資
    料又難認據以評定商標有使用於「金屬釘，門栓，門把，門
    環，門鉤，門扣，金庫，保險箱，鑄像，金屬製之裝飾品，
    金屬製廣告牌、指示牌，金屬製工具箱」等商品，依相關消
    費者對商標之熟悉程度，客觀上難謂使相關消費者誤認二商
    標之商品為同一來源之系列商品，或誤認二商標之使用人間
    存在關係企業、授權關係、加盟關係或其他類似關係，而有
    混淆誤認之虞，自難謂系爭商標之註冊有商標法第23條第1
    項第13款及第14款之適用。
七、綜上所述，系爭商標指定使用於第6 類之「金屬釘，門栓，
    門把，門環，門鉤，門扣，金庫，保險箱，鑄像，金屬製之
    裝飾品，金屬製廣告牌、指示牌，金屬製工具箱」商品註冊
    ，並未違反商標法第23條第1 項第12、13、14款之不得註冊
    之情形。從而，被告所為評定不成立之處分，核無不合，訴
    願決定予以維持，亦無不合。原告訴請撤銷訴願決定及原處
    分，並命被告就系爭商標應為評定成立撤銷商標註冊之處分
    ，為無理由，應予駁回。
八、據上論結，本件原告之訴為無理由，依行政訴訟法第98條第
    1 項前段，判決如主文。
中    華    民    國    99    年    12    月   30     日
                    智慧財產法院第一庭
                          審判長法  官  李得灶
                                法  官  汪漢卿
                                法  官  王俊雄
以上正本係照原本作成。
如不服本判決，應於送達後20日內向本院提出上訴狀並表明上訴
理由，如於本判決宣示後送達前提起上訴者，應於判決送達後20
日內補提上訴理由書（須按他造人數附繕本）。
中    華    民    國    99    年    12    月    30    日
                                書記官  王英傑


司法院資訊處製作；財團法人民間司法改革基金會備份。
